臺灣高等法院刑事判決　　　　　　　　100年度上易字第572號
上　訴　人
即　被　告　洪文昌
上列上訴人因侵占等案件，不服臺灣臺北地方法院99年度易字第
3591號，中華民國100年1月17日第一審判決（起訴案號：臺灣臺
北地方法院檢察署99年度偵字第27469號），提起上訴，本院判
決如下：
    主  文
上訴駁回。
洪文昌緩刑肆年，並於緩刑期內應支付被害人永勝自動控制股份
有限公司新台幣柒萬元。
    事實及理由
一、本案經本院審理結果，認第一審以上訴人即被告洪文昌犯刑
    法第339條第1項詐欺罪、第336條2項連續業務侵占罪、業務
    侵占罪等三罪，分別判處有期徒刑4月、3月又15日（減刑後
    ）、7月，並定應執行有期徒刑1年2月，認事用法及量刑均
    無不當，應予維持，並引用第一審判決書記載之事實、證據
    及理由（如附件）。
二、被告上訴意旨略以：被告於一審開庭時，因經濟仍然相當困
    窘，實在無足夠資力能與告訴人和解，但於一審判決後有至
    調解委員會與告訴人成立和解，願分期付款償還告訴人，迄
    今都有按期給付，希望能再從輕量刑，給被告自新機會等語
    。
三、經查：被告洪文昌自民國93年8月11日起至99年7月14日止，
    受僱於告訴人永勝自動控制股份有限公司，擔任保養維修員
    ，負責將所收取之保養維修費至遲於隔日繳回永勝公司，詎
    被告意圖為自己不法之所有，於擔任永勝公司保養維修員期
    間，於意圖為自己不法所有之概括犯意，於95年1月至6月間
    ，連續挪用永勝公司公款合計達新台幣（下同）17萬5,600
    元，及於99年5月至6月間某日，收取維修費用合計31萬500
    元後，均未繳回公司而予以侵占入己；復另施用詐術，於99
    年7月18日向客戶張忠銘詐得3萬元，因認被告所為分別係犯
    刑法之詐欺罪、連續業務侵占罪、業務侵占罪等三罪，業據
    原審於判決理由中論述綦詳，且原審審酌刑法第57條各款量
    刑事由，就被告所犯上開三罪分別判處有期徒刑4月、3月又
    15日、7月，並定其應執行有期徒刑1年2月，認事用法均無
    不合，量刑亦稱妥適，被告猶執前詞上訴指摘原判決，為無
    理由，應予駁回。末查：被告洪文昌前未曾因故意犯罪而受
    有期徒刑之宣告，有本院被告前案紀錄表存卷可按，本院念
    及其因一時缺錢而犯本案三罪，犯後均坦認犯行，尚有悔意
    ，非惡性重大之人，且已於原審判決後與告訴人達成民事上
    和解，分期賠償告訴人9萬元，已經給付2萬元完畢，有本院
    審判筆錄及台北市信義區調解委員會調解筆錄各一份可憑，
    其經此科刑教訓，日後當知所警惕而無再犯之虞，本院因認
    其所受上開刑之宣告，以暫不執行為適當，併依刑法第74條
    第1項第1款規定，宣告緩刑四年，以啟自新。又本院認被告
    就上開調解成立部分，尚有7萬元未履行完畢，故依刑法第
    74條第2項第3款規定，一併宣告被告於緩刑期內應向被害人
    永勝自動控制股份有限公司支付7萬元（與上開調解筆錄之
    內容，被害人不得重複領受）。
據上論結，應依刑事訴訟法第373條、第368條、第74條第1項第
1款、第74條第2項第3款，判決如主文。
本案經檢察官陳昱旗到庭執行職務。
中    華    民    國   100    年    4    月    14    日
                  刑事第四庭審判長法  官  陳筱珮
                                  法  官  邱滋杉
                                  法  官  孫惠琳
以上正本證明與原本無異。
不得上訴。
                                  書記官  潘文賢
中    華    民    國   100    年    4     月    15    日
附錄本案論罪科刑法條
中華民國刑法第336條（公務公益侵占罪、業務侵占罪）
對於公務上或因公益所持有之物，犯前條第1項之罪者，處1年以
上7年以下有期徒刑，得併科5千元以下罰金。
對於業務上所持有之物，犯前條第1項之罪者，處6月以上5年以
下有期徒刑，得併科3千元以下罰金。
前二項之未遂犯罰之。
中華民國刑法第339條（普通詐欺罪）
意圖為自己或第三人不法之所有，以詐術使人將本人或第三人之
物交付者，處5年以下有期徒刑、拘役或科或併科1千元以下罰金
。
以前項方法得財產上不法之利益或使第三人得之者，亦同。
前二項之未遂犯罰之。